臺灣高雄地方法院刑事判決　　　　　　　　　　　　九十三年度訴緝字第二一三號
　　公　訴　人　臺灣高雄地方法院檢察署檢察官
　　被　　　告　甲○○　男　五.
　　　　　　　　　　　　（現因他案在台灣嘉義監獄執行中）
右列被告等因偽造文書案件，經檢察官提起公訴（八十六年度偵字第七五八六號），
因被告就被訴事實為有罪之陳述，經本院並聽取當事人之意見後，合議庭裁定改依簡
式審判程序進行，判決如左：
    主  文
甲○○行使偽造私文書，足以生損害於他人，處有期徒刑貳月，如易科罰金，以參佰
元折算壹日。如附表所示「市內電話業務申請書」上偽造之署押均沒收。
    事  實
一、甲○○與乙○○為朋友，民國八十六年間甲○○因受乙○○委託代為申辦行動電
    話而取得乙○○之
    六年一月十五日，在高雄市○○路中華電信股份有限公司南區分公司，接續在該
    公司市內電話業務申請書上偽造乙○○之署押，並盜用乙○○之印章在前開申請
    書上蓋章，以示乙○○申請家用電話之意，而偽造附表編號一至五所示市內電話
    業務申請書之私文書，並一併持以向中華電信股份有限公司南區分公司之承辦人
    員行使，足以生損害於乙○○及中華電信股份有限公司，嗣因中華電信股份有限
    公司於審核過程中察覺有異，向乙○○查證後始知上情。
二、案經由高雄市政府警察局移送臺灣高雄地方法院檢察署檢察官偵查起訴。
    理  由
一、按除被告所犯為死刑、無期徒刑、最輕本刑為三年以上有期徒刑之罪或高等法院
    管轄第一審案件者外，於法院行準備程序進行中，被告先就被訴事實為有罪之陳
    述時，審判長得告知被告簡式審判程序之旨，並聽取當事人、代理人、辯護人及
    輔佐人之意見後，裁定進行簡式審判程序；且受命法官行準備程序，與法院或審
    判長有同一之權限；又簡式審判程序之證據調查，不受刑事訴訟法第一百五十九
    條第一項、第一百六十一條之二、第一百六十一條之三、第一百六十三條之一及
    第一百六十四條至第一百七十條規定之限制，刑事訴訟法第二百七十三條之一第
    一項、第二百七十九條第二項前段、第二百七十三條之二分別定有明文。被告甲
    ○○所為係犯死刑、無期徒刑、最輕本刑為三年以上有期徒刑以外之罪，其於準
    備程序中就被訴事實為有罪之陳述，經法官告知簡式審判程序之旨，並聽取公訴
    人、被告之意見後，認為適宜由受命法官獨任進行簡式審判程序，依刑事訴訟法
    第二百七十三條之一第一項規定，合議庭裁定由受命法官獨任進行審判程序，合
    先敘明。
二、訊據被告甲○○對於右揭犯罪事實坦承不諱，核與證人乙○○於警詢及偵查中證
    述之情結相符，並有警卷如附表編號一至五所示偽造之市內電話業務申請書五紙
    可憑，足認被告之自白與事實相符，堪予採信，是本件事證明確，被告犯行洵堪
    認定。
三、被告偽造市內電話業務申請書並持以行使之所為，係犯刑法第二百十六條、第二
    百十條之偽造私文書罪。被告盜用乙○○之印章於前開申請書上，並於該申請書
    上偽造乙○○署名之行為均為偽造文書之階段行為，不另論罪。而被告接續五次
    偽造私文書後一併持以行使之行為，皆為行使之行為所吸收，亦不另論罪。原審
    酌被告未念與乙○○之舊情，為貪圖小利，利用受鄭某委託辦理行動電話之便，
    盜用乙○○之印章及證件，其犯罪之動機、目的及手段均有未洽，惟念本件申請
    案件並未獲准，於害人所生之危害尚淺，且乙○○於偵查中便表示對於被之所為
    不予追究，而被告犯後坦承犯行，知所悔悟等一切情狀，量處如主文所示之刑，
    並諭知易科罰金之折算標準，以示警懲。查被告行為後，刑法第四十一條業於九
    十年一月十日修正公佈施行，於同年月十二日生效，關於易科罰金之條件業經修
    正為同法條第一項前段「犯最重本刑為五年以下有期徒刑以下之刑之罪，而受六
    個月以下有期徒刑或拘役之宣告，因身體、教育、職業、家庭之關係或其他正當
    事由，執行顯有困難者，得以一元以上三元以下折算一日，易科罰金」，是比較
    新舊法結果，以新法有利於被告，應依刑法第二條第一項前段，適用裁判時之法
    律，依修正後刑法第四十一條第一項規定，就主文所示之宣告刑諭知易科罰金之
    折算標準，附此敘明。附表編號一至五所示之申請書上偽造之署押，應依刑法第
    二百十九條之規定，不問屬於犯人與否，均宣告沒收之。至附表所示偽造之申請
    書於被告冒名申請後即交予電信服務業者而非被告所有，本院無從宣告沒收，而
    前開申請書上盜用乙○○印章所蓋印文既為真正，自毋庸宣告沒收，均附此敘明
    。
據上論斷，應依刑事訴訟法第二百七十三條之一第一項、第二百八十四條之一、二百
九十九條第一項前段，刑法第二百十六條、第二百十條、第四十一條第一項前段、第
二百十九條，罰金罰鍰提高標準條例第二條，判決如主文。
本案經檢察官丙○○到庭執行職務。
中　　　華　　　民　　　國　　九十三　　年　　 十二 　　月　　 十六 　　日
                                  臺灣高雄地方法院刑事第七庭
                                      　法　　　官  卓立婷
右正本證明與原本無異。
如不服本判決，應於收受送達後十日內向本院提出上訴書狀。
　　　　　　　　　　　　　　　　　　　　書  記  官  李春慧
中      華      民      國    九十三    年     十二     月     二十     日
附表：
┌──┬────┬─────┬────┬────────┬────────┐
│編號│被冒名者│受害公司  │申請日期│申請家用電話號碼│偽造之文書及署押│
├──┼────┼─────┼────┼────────┼────────┤
│一  │乙○○  │中華電信股│八十六年│（０七）        │市內電話業務申請│
│    │        │份有限公司│一月十五│0000000  │書（偽造乙○○署│
│    │        │          │日      │                │押一枚及盜用鄭榮│
│    │        │          │        │                │輝印章所蓋印文一│
│    │        │          │        │                │枚）            │
├──┼────┼─────┼────┼────────┼────────┤
│二  │乙○○  │同右      │八十六年│（０七）        │同右            │
│    │        │          │一月十五│0000000  │                │
│    │        │          │日      │                │                │
├──┼────┼─────┼────┼────────┼────────┤
│三  │乙○○  │同右      │八十六年│（０七）        │室內電話業務申請│
│    │        │          │一月十五│0000000  │書（偽造乙○○署│
│    │        │          │日      │                │押一枚及盜用鄭榮│
│    │        │          │        │                │輝印章所蓋印文二│
│    │        │          │        │                │枚）            │
├──┼────┼─────┼────┼────────┼────────┤
│四  │乙○○  │同右      │八十六年│（０七）        │同右            │
│    │        │          │一月十五│0000000  │                │
│    │        │          │日      │                │                │
├──┼────┼─────┼────┼────────┼────────┤
│五  │乙○○  │同右      │八十六年│（０七）        │同右            │
│    │        │          │一月十五│0000000  │                │
│    │        │          │日      │                │                │
└──┴────┴─────┴────┴────────┴────────┘
如不服本判決，應於判決送達後十日內，向本院提出上訴狀。
本案論罪科刑法條：
中華民國刑法第二百一十條
偽造、變造私文書，足以生損害於公眾或他人者，處五年以下有期徒刑。
中華民國刑法第二百一十六條
行使第二百十條至第二百十五條之文書者，依偽造、變造文書或登載不實事項或使登
載不實事項之規定處斷。
